【裁判字號】    99,簡上,125
【裁判日期】    990416
【裁判案由】    侮辱罪
【裁判全文】
臺灣桃園地方法院刑事判決             99年度簡上字第125號
上  訴  人
即  被  告  甲○○
上列上訴人即被告因侮辱罪案件，不服本院98年度壢簡字第3234
號，中華民國98年12月31日第一審刑事簡易判決（聲請簡易判決
處刑案號：98年度偵字第10718 號），提起上訴，本院管轄第二
審合議庭判決如下：
    主      文
上訴駁回。
    事實及理由
一、本案經本院合議庭審理結果，認原審簡易判決以上訴人即被
    告甲○○犯刑法第309 條第1 項之公然侮辱罪，判處拘役25
    日，並諭知易科罰金之折算標準為以新臺幣（下同）1,000
    元折算1 日，認事用法及量刑均無不當，應予維持，並引用
    原審簡易判決書記載之事實、證據及理由（如附件）。
二、被告上訴意旨略以：伊與告訴人乙○○發生爭執的時間是在
    民國97年11月5 日黃昏，並非在當天中午，伊是將乙○○過
    往做錯的事告訴李金來，只是音量較大，伊沒有辱罵乙○○
    「陳雲林」、「共匪」、「老女人整天閒閒在家沒人套」等
    話語，且乙○○亦未能提出錄音以證明伊確有辱罵上開言語
    ，另監視錄影畫面只能看出伊有指東西的動作，不能看出伊
    係指何人或何物云云。經查：
（一）關於被告如何對告訴人為本件公然侮辱犯行，業據證人即
      告訴人乙○○於檢察官偵查時證述明確，證人李金來於檢
      察官偵查時亦證稱被告與告訴人乙○○有吵架之情，且被
      告亦坦承當天確有與告訴人乙○○發生爭執之事實，另依
      現場監視錄影畫面，被告移動機車後即有不斷指向他處之
      大動作手勢，堪認被告當時情緒相當激動，顯見告訴人乙
      ○○上開指證內容應非虛妄，況告訴人乙○○於檢察官偵
      查時證述內容十分具體清楚，復經具結以擔保其證詞之真
      實性及憑信性，且誣告、偽證罪之法定刑均係有期徒刑7
      年以下，刑責遠較告訴人乙○○所指訴被告涉犯公然侮辱
      罪為重（公然侮辱罪之法定刑則係拘役或3 百元以下罰金
      ），衡情告訴人乙○○當無甘冒誣告、偽證之刑責以誣陷
      被告之理。
（二）被告雖辯稱其係在97年11月5 日黃昏始與告訴人乙○○發
      生爭執云云，惟證人即告訴人乙○○於檢察官偵查時證稱
      ：97年11月5 日中午12時30分許，伊向李金來借機車大鎖
      ，這時被告回來，將伊的機車移動到對面，停好後即對伊
      破口大罵等語（見偵查卷第31頁），證人李金來於檢察官
      偵查時證稱：97年11月5 日中午伊準備要睡午覺，乙○○
      跟伊借機車的鎖，伊與乙○○聊天，伊問乙○○機車停在
      何處，乙○○說停在對面馬路，後來被告回來，被告要停
      機車，就把告訴人的機車搬到另一邊，被告將機車搬動停
      好後，被告與告訴人即在吵架，事情就是這樣引起的等語
      （見偵查卷第24頁）。參諸現場監視錄影畫面，被告係於
      97年11月5 日中午移動機車後即有不斷指向他處之大動作
      手勢。依證人乙○○、李金來上開證述及現場監視錄影畫
      面，堪認被告確係移動告訴人乙○○機車後，旋即與告訴
      人乙○○發生爭執，進而為本件公然侮辱犯行，故本件案
      發時間確係97年11月5 日中午12時30分許無訛。
（三）證明告訴人指訴與事實相符之證據，並不以直接證據為限
      ，若間接證據，已足供佐證告訴人之指訴為真實，亦非不
      得以之與告訴人之指訴，相互印證，併採為判決之基礎（
      最高法院93年度台上字第4632號判決意旨參照），查本件
      被告辱罵告訴人乙○○之內容（即「陳雲林」、「共匪」
      、「老女人整天閒閒在家沒人套」等語），除據證人即告
      訴人乙○○於檢察官偵查時證述明確，再依證人李金來於
      檢察官偵查時之證述，及現場監視錄影畫面，已足以佐證
      告訴人之指訴為真實，故被告辯稱：告訴人乙○○未能提
      出錄音證據，且監視錄影畫面只能看出伊有指東西的動作
      ，不能看出伊係指何人或何物等情，自無從為被告有利之
      認定。
（四）按證據之證明力由法院自由判斷之，為刑事訴訟法第155
      條第1 項所明定，此項自由判斷職權之行使，苟係基於普
      通日常生活之經驗，而非違背客觀上應認為確實之定則者
      ，即屬合於經驗法則，不容當事人任意指摘（最高法院30
      年上字第597 號判例意旨參照）。原審認定被告確有原判
      決事實欄所載之犯行，已依憑卷內證據逐一敘明，核無任
      何憑空推論之情事，所為論斷，且亦與經驗法則、論理法
      則，均屬無違，被告任憑己意妄為指摘，自非可採。
（五）綜上，被告上訴仍飾詞否認有公然侮辱犯行，為無理由，
      應予駁回。
據上論斷，應依刑事訴訟法第455 條之1 第1 項、第3 項、第36
8 條、第373 條，判決如主文。
本案經檢察官梁光宗到庭執行職務。
中    華    民    國    99    年    4     月    16    日
                  刑事第一庭    法  官  曾家貽
                                法  官  張瓊華
                                法  官  鄭吉雄
以上正本證明與原本無異。
不得上訴。
                                書記官  劉宗源
中    華    民    國    99    年    4     月    16    日

司法院資訊處製作；財團法人民間司法改革基金會備份。
